【裁判字號】    90,訴,369
【裁判日期】    900706
【裁判案由】    偽造文書等
【裁判全文】
臺灣桃園地方法院刑事判決                            九十年度訴字第三六九號
    公  訴  人  臺灣桃園地方法院檢察署檢察官
    被      告  甲○○
右列被告因違反著作權法案件，經檢察官提起公訴（九十年度偵字第七三０號），本
院判決如左：
    主  文
甲○○連續以明知為侵害著作權之物意圖營利而交付之方法侵害他人之著作權，處有
期徒刑伍月，如易科罰金以佰元折算壹日。扣案如附表所示之盜版音樂光碟片壹佰
玖拾陸片均沒收。又偽造署押，足以生損害於他人，處有期徒刑參月。如易科罰金以
參佰元折算壹日。桃園縣警察局桃園分局八十九年十二月二十八日制作之警訊筆錄上
偽造之「李明鴻」簽名壹枚、指印壹枚均沒收。應執行有期徒刑柒月，如易科罰金以
參佰元折算壹日。扣案如附表所示之盜版音樂光碟片壹佰玖拾陸片均沒收。桃園縣警
察局桃園分局八十九年十二月二十八日制作之警訊筆錄上偽造之「李明鴻」簽名壹枚
、指印壹枚均沒收。
    事  實
一、甲○○前曾於民國八十八年間因違反商標法經法院判處罪刑確定，因未到案執行
    而遭通緝，仍不知警醒。其明知年籍姓名不詳綽號「阿來」之成年男子所批售之
    音樂光碟片均屬未經合法授權，由不詳之人擅自重製之盜版物品，部分係侵害滾
    石國際音樂股份有限公司、華納國際音樂股份有限公司、上華國際企業股份有限
    公司、福茂唱片音樂股份有限公司、科藝百代股份有限公司、新力哥倫比亞音樂
    股份有限公司、博德曼股份有限公司、豐華唱片股份有限公司、環球國際唱片股
    份有限公司、艾迴股份有限公司、魔岩唱片股份有限公司等十一家公司著作權之
    物，竟仍基於侵害上揭著作權人著作權之概括犯意，而意圖營利，自八十九年十
    二月間某日起至同年十二月二十八日止，以不詳代價向「阿來」購入上開盜版物
    後，連續將之陳列在桃園縣桃園市○○路九十八號前騎樓，以每三片新台幣（下
    同）二百元之價格販售予不特定顧客營利。而以此方式，侵害上開著作權人之著
    作權。嗣於八十九年十二月二十八日下午二時許，為桃園縣警察局桃園分局在上
    址當場查獲，並扣得如附表所示之盜版光碟一百九十六片（起訴書誤載為二百片
    ）。
二、詎呂宏傑遭警查獲後，竟為掩飾其身份，又另行基於偽造署押之犯意，在上址分
    局內以其女友之弟李明鴻名義應訊，並於當日下午三時許，在該次警訊筆錄上應
    訊人欄處偽簽「李明鴻」簽名一枚，再接續捺押指印一枚，表示為李明鴻本人簽
    名、捺押之意，足生損害於李明鴻；惟隨即為警發覺，而查獲上情。
三、案經滾石等十一家公司訴由桃園縣警察局桃園分局報請台灣桃園地方法院檢察署
    檢察官偵查起訴。
    理  由
一、訊據被告甲○○坦承右揭販賣盜版光碟、冒名應訊等犯行不諱，就侵害著作權法
    犯行部分，核與告訴代理人陳少文、目擊證人溫啟宏指述查獲被告之情節相符，
    此外並有被告以「李明鴻」名義簽名捺印之警訊筆錄一份附卷、盜版光碟片一百
    九十六片扣案可資佐證。至公訴人雖稱本件扣案光碟片為二百片，惟據臨檢記錄
    表附記查扣光碟片一覽表所載細目核算結果，應係一百九十六片，併予敘明。本
    件事證明確，被告犯行已堪認定。
二、查被告行為後，刑法第四十一條第一項業於九十年一月四日修正，將原犯最重本
    刑為三年以下有期徒刑以下刑之罪，而受六月以下有期徒刑或拘役之宣告，因身
    體、教育、職業或家庭之關係，執行顯有困難者，得以一元以上三元以下折算一
    日，易科罰金之規定，修正為「犯最重本刑為五年以下有期徒刑以下刑之罪，而
    受六個月以下有期徒刑或拘役之宣告，因身體、教育、職業、家庭之關係或其他
    正當事由，執行顯有困難者，得以一元以上三元以下折算一日，易科罰金」，並
    於九十年一月十日由總統公布施行，並於同年月十二日生效。經依新舊法比較結
    果，對被告並無不同，應依刑法第二條第一項前段規定，適用修正後之法律。核
    被告甲○○販賣盜版光碟之所為，係犯著作權法第九十三條第三款、第八十七條
    第二款之以明知為侵害著作權之物而意圖營利而交付之方法侵害他人之著作權罪
    ；其冒用「李明鴻」名義應訊之所為，則係犯刑法第二百十七條第一項之偽造署
    押罪。公訴人認被告冒名應訊部分係構成刑法第二百十六條、第二百十條之行使
    偽造私文書罪，雖非無見，惟被告在應訊人欄處簽名，僅係署押之意，該筆錄亦
    非以其名義製作之文書，是此部分起訴法條尚有違誤，應予變更。被告在上開警
    訊筆錄上偽以「李明鴻」名義捺押指印，並接續偽簽「李明鴻」簽名，係本於單
    一犯意，於相近時間內次第進行，為法律上之一行為，應以一罪論。其先後多次
    違反著作權法犯行，時間緊接，所犯構成要件相同罪名，顯係基於概括犯意而為
    ，應依連續犯之規定以一罪論。所犯上開二罪間方法互異，行為不同，顯係分別
    起意，應予分論併罰。爰審酌被告此前有違反商標法前科，有台灣桃園地方法院
    檢察署刑案資料查註記錄表一紙附卷可稽，本件販售之盜版光碟片數目不少，對
    著作權人之損害非輕，遭警查緝後復為規避刑罰，而冒用他人名義應訊，足以生
    損害於李明鴻，惟犯後坦承犯行，態度良好，且及時發現，所生危害尚非重大等
    一切情狀，分別量處如主文所示之刑，並均諭知易科罰金之折算標準，並合併定
    執行刑及諭知易科罰金之折算標準。扣案如附表所示之盜版光碟片一百九十六片
    均係被告所有供犯罪所用之物，依刑法第三十八條第一項第二款規定沒收。至其
    在警訊筆錄上偽造之「李明鴻」署押、指印各一枚，依刑法第二百十九條之規定
    沒收。
據上論斷，應依刑事訴訟法第二百九十九條第一項前段、第三百條，著作權法第九十
三條第三款、第八十七條第二款，刑法第十一條前段、第二條第一項前段、第五十六
條、第二百十七條第一項、第二百十九條、修正後刑法第四十一條第一項前段、第二
項、第五十一條第五款、第三十八條第一項第二款，罰金罰鍰提高標準條例第二條，
判決如主文。
本案經檢察官鍾雅蘭到庭執行職務。
中        華        民        國      九十      年    七    月    六    日
                                    臺灣桃園地方法院刑事第五庭
                                        法  官    陳彥宏
右正本證明與原本無異
如不服本判決書應於送達後十日內向本院提出上訴狀
                                      書記官    翁其良
中      華      民      國      九十        年    七    月    六    日
論罪法條：著作權法第九十三條第三款、第八十七條第二款、刑法第二百十七條第一
項
刑法第二百十七條
偽造印章、印文或署押，足以生損害於公眾或他人者，處三年以下有期徒刑。
盜用印章、印文或署押，足以生損害於公眾或他人者，亦同。
著作權法第八十七條
有左列情形之一者，除本法另有規定外，視為侵害著作權或製版權：
一  以侵害著作人名譽之方法利用其著作者。
二  明知為侵害著作權或製版權之物而散布或意圖散布而陳列或持有或意圖營利而
   交付者。
三  輸入未經著作財產權人或製版權人授權重製之重製物或製版物者。
四  未經著作財產權人同意而輸入著作原件或其重製物者。
五  明知係侵害電腦程式著作財產權之重製物而仍作為直接營利之使用者。
著作權法第九十三條
有左列情形之一者，處二年以下有期徒刑，得併科新臺幣十萬元以下罰金：
一、侵害第十五條至第十七條規定之著作之格權者。
二、違反第七十條規定者。
三、以第八十七條各款方法之一侵害他人之著作權者。


司法院資訊處製作；財團法人民間司法改革基金會備份。
